# 请教陈版主关于国拨土地处理方式的问题

提问人：豆豆她爹 时间：2017-03-25 16:07:36
陈老师，您好。目前实务中遇到一个问题想请教一下，某国企以前年度收到的国拨地，经清产核资机构会同同级财政部门批准后，作增加固定资产处理，同时增加国家资本公积金。今年当地政府以有偿收储的方式收回该块国拨地。账务处理时，该地块的成本是冲减资本公积还是计入当期损益？ 目前的意见是计入当期损益，但企业以前年度也存在该种情况，当年的事务所是冲减的资本公积。所以想请教一下应该如何处理？麻烦您了。

回答人：chenyiwei
原清产核资时估价入帐形成的资本公积应当在土地被收回时冲销。即借：资本公积，贷：固定资产——土地。

提问人：豆豆她爹 时间：2017-03-26 21:52:25
多谢了，陈老师。还想请教一下有没有一些文件或者理论依据可以参考？

回答人：chenyiwei
清产核资时划拨土地估价入账是为了“显化国有资产”，即体现出国家对国有企业的资本性投入。后续将其转为出让时，就意味着国家收回了这部分投入，所以要冲减国有资本公积。

提问人：豆豆她爹 时间：2017-03-27 10:03:27
多谢了，陈老师。如果视同国家收回投资，那当地政府收储过程中支付给企业的土地补偿款是否也应计入资本公积，而不应计入营业外收入？

回答人：chenyiwei
按一般搬迁补偿的原则，相当于原土地资产账面价值的部分贷记资本公积，超出部分根据补偿对象计入营业外收入或递延收益等。